臺灣嘉義地方法院刑事判決
110年度易字第128號
公  訴  人  臺灣嘉義地方檢察署檢察官
被      告  蔡嘉仁



上列被告因竊盜案件，經檢察官提起公訴（109年度偵字第9397
號；110年度偵字第1358、1409、2082號），被告於本院行準備
程序時就犯罪事實為有罪之陳述，經本院改行簡式審判程序，判
決如下：
    主    文
蔡嘉仁犯如附表貳所示之罪，均累犯，各處如附表貳所示之刑及
沒收。應執行有期徒刑貳年貳月，附表貳所示之沒收併執行之。
    犯 罪 事 實
一、蔡嘉仁前因竊盜、搶奪等案件，分別經法院判處罪刑確定後
    ，另經本院以103年度聲字第1222號裁定定應執行有期徒刑2
    年10月，入監執行後，於民國104年12月15日假釋出監，嗣
    假釋經撤銷，復入監執行殘刑1年2月24日，於107年4月16日
    執行完畢。詎仍不知悔改，竟意圖為自己不法所有之竊盜與
    加重竊盜之各別犯意，於附表壹所示之時間、地點，以如附
    表壹所示之方式，竊得如附表壹所示之被害人之財物。
二、案經嘉義市政府警察局第一、第二分局報告臺灣嘉義地方檢
    察署檢察官偵查起訴。
    理  由
一、本件係經被告蔡嘉仁於準備程序當庭表示認罪，而經本院裁
    定以簡式審判程序加以審理，則依據刑事訴訟法第273條之2
    、同法第159條第2項之規定，不適用傳聞法則有關限制證據
    能力之相關規定，合先敘明。
二、上開犯罪事實業據被告於本院審理時坦承不諱，核與證人即
    告訴人王映嬌、張坤木，及被害人蔣鑫、張祐禎於警詢時之
    之指訴相符，復有：（一）嘉義市政府警察局第一分局竹圍
    所搜索扣押筆錄、扣押物品目錄表、監視器影像翻拍照片（
    見警卷一第35至39、41、42頁）。（二）內政部警政署刑事
    警察局109年12月29日刑生字第1098028167號鑑定書、現場(
    勘察)照片（見警卷二第11至17頁）。（三）贓物領據、嘉
    義市政府警察局第二分局現場勘察報告(含照片)、內政部警
    政署刑事警察局110年1月5日刑生字第1098028168號鑑定書
    （見警卷三第15至29頁）。（四）被害報告單、嘉義市政府
    警察局第二分局北門所現場蒐證照片（見警卷四第13、16、
    17頁）等資料在卷可佐，足認被告自白與事實相符。本件事
    證明確，被告上開犯行均堪認定，應依法論科。
三、論罪科刑：
（一）核被告上開犯行所為，各係犯如附表壹罪名欄所示之罪。
      所犯上開各罪，犯意各別，行為互殊，應予分論併罰。起
      訴書就附表壹編號一僅引用刑法第321條第1項第1款之加
      重竊盜罪求予論科（未引第2款），尚有未洽，然此僅係
      加重條件之增減，不生變更起訴法條問題(臺灣高等法院
      臺南分院110年度上易字第166號判決意旨，及臺灣高等法
      院高雄分院109年度上易字第521號判決意旨參照)，且本
      院業已當庭告知被告另涉犯之加重條件(見本院卷第194頁
      )，俾其得以答辯，無礙其權利之防禦，自得予以裁判。
（二）按「釋字第775號意旨，只限於法院認為被告係累犯之個
      案，以【量處最低法定刑】為適當，又不符刑法第59條減
      輕規定之情形時，始應依此解釋意旨，裁量不予加重最低
      本刑。本件依上訴人犯罪情節及其所犯二罪經判處之刑（
      約中度之刑），並無上開情事，自難指原判決有違反前述
      解釋意旨之違誤。」（最高法院108年度台上字第1369、1
      598號等判決意旨參照）。查被告有上開犯罪事實一所示
      犯罪科刑，及於107年4月16日執行完畢之情形，有臺灣高
      等法院被告前案紀錄表1份在卷可參【至被告嗣雖接續執
      行他案徒刑，然併執行之徒刑，本係得各別獨立執行之刑
      ，不影響本罪即上開假釋殘刑業已執行完畢之效力，最高
      法院103年度第1次刑事庭會議決議意旨參照】，被告於受
      有期徒刑之執行完畢後5年內故意再犯本件有期徒刑以上
      之刑之罪，為累犯，且就被告上開前案紀錄表觀之，被告
      前有多次竊盜案件之前案紀錄，另被告前案執行完畢之案
      件即包括竊盜案件，當應自我警惕，守法自制，避免再有
      觸法行為，詎再犯本件竊盜案件，足徵其無視法律規定，
      法紀觀念淡薄，有其特別惡性，且刑之執行成效不彰，刑
      罰反應力薄弱，不宜量處法定最低度刑而有加重其刑之必
      要，而其加重並無致被告罰逾其罪之罪刑不相當情形，依
      上開說明，爰依刑法第47條第1項規定，均加重其刑。
（三）爰審酌：（１）被告國中肄業之智識程度；從事電焊鐵工
      ；獨居之生活狀況。（２）前有多次竊盜之前案紀錄素行
      ，有臺灣高等法院被告前案紀錄表可稽。（３）被告於本
      院調查時供稱其係為了生活費用而竊取被害人財物之動機
      ；所竊取之標的物之價值，被害人之損害。（４）犯後坦
      承犯行之態度等一切情狀，各量處如主文所示之刑，並定
      其應執行之刑。
（四）沒收部分：
　　1.被告所竊得之附表壹編號一所示之聚寶盆、文昌筆；編號
      二所示機車車牌；編號四所示檜木板等物，均為其犯罪所
      得，爰依刑法第38條之1第1項，及第3項規定予以宣告沒
      收，於全部或一部不能沒收或不宜執行沒收時，追徵其價
      額。
　　2.扣案如附表壹編號三所示之戴頭燈、T字鎖，手提包各一
      件，均為被告所有，用以供犯附表壹編號三所示之罪之用
      業據被告於本院審理時供述明確（見本院卷第195頁），
      爰依刑法第38條第2項規定宣告沒收。
　　3.扣案之附表壹編號一所示之背包1個、編號三所示之聚寶
      盆等物，均業已發還被害人，有贓物認領保管單、贓物領
      據各1份附卷可參（見警卷一第17頁；警卷三第15頁），
      依刑法第38條之1第5項規定，不予宣告沒收。
　　4.未扣案之附表壹編號二所示扳手，固係供其用以犯竊盜車
      牌所用，然被告供稱業已丟棄找不到，參以該物本有其普
      通用途，非專為設計成得反覆竊盜他人物品之工具，且其
      容易取得具可代替性，而無基於犯罪預防必予沒收之必要
      性，其價值輕微，亦無追徵實益，當認欠缺刑法上之重要
      性，爰依刑法第38條之2第2項規定，不予宣告沒收。
據上論斷，應依刑事訴訟法第273條之1第1項、第299條第1項前
段，刑法第320條第1項、第321條第1項第1、2、3款、第47條第1
項、第51條第5款、第38條第2項、第38條之1第1、3項，刑法施
行法第1條之1第1項，判決如主文。
本案經檢察官葉美菁提起公訴，檢察官謝雯璣到庭執行職務。
中　　華　　民　　國　　110 　年　　7 　　月　　27　　日
                  刑事第七庭    法  官  凃啟夫
以上正本證明與原本無異。
如不服本判決應於收受判決後20日內向本院提出上訴書狀，並應
敘述具體理由；其未敘述上訴理由者，應於上訴期間屆滿後20日
內向本院補提理由書（均須按他造當事人之人數附繕本）「切勿
逕送上級法院」。告訴人或被害人如對於本判決不服者，應具備
理由請求檢察官上訴，其上訴期間之計算係以檢察官收受判決正
本之日期為準。　　　　　　　　
中　　華　　民　　國　　110 　年　　7 　　月　　27　　日
                                書記官  李宗軒

附錄論罪科刑法條：
中華民國刑法第321條
犯前條第 1 項、第 2 項之罪而有下列情形之一者，處 6 月以
上 5 年以下有期徒刑，得併科 50 萬元以下罰金：
一、侵入住宅或有人居住之建築物、船艦或隱匿其內而犯之。
二、毀越門窗、牆垣或其他安全設備而犯之。
三、攜帶兇器而犯之。
四、結夥三人以上而犯之。
五、乘火災、水災或其他災害之際而犯之。
六、在車站、港埠、航空站或其他供水、陸、空公眾運輸之舟、
    車、航空機內而犯之。
前項之未遂犯罰之。

附表壹
編號 犯罪時間 犯罪地點 被害人/ 提告與否 犯罪手法 所得財物 罪名 一 109年9月22日下午3時17分 嘉義市○區○○路000號 王映嬌 (提告) 踹壞王映嬌住處大門之門鎖後入內行竊 聚寶盆、文昌筆、背包 刑法第321條第1項第1、2款之毀壞門扇侵入住宅竊盜罪 二 109年10月29日上午10時許 嘉義市東區東義路302旁 蔣鑫 (未提告) 以扳手竊取蔣鑫所有車牌000-000號普重機車車牌1面 PT9-476號機車車牌1面 刑法第321條第1項第3款之攜帶兇器竊盜罪 三 109年11月11日晚間10時27分許 嘉義市○區○○街000號「百福家具館」 張祐禎 (未提告) 戴頭燈，以T字鎖撬開窗戶，攜帶手提包攀爬入內 檜木聚寶盆3個、木聚寶盆4個、梢楠聚寶盆1個 刑法第321條第1項第3款之攜帶兇器竊盜罪 四 109年12月中旬某日 嘉義市○區○○○路000號 張坤木 (提告) 徒手竊取 檜木板4片 刑法第320條第1項之普通竊盜罪 

附表貳
 編號  犯罪事實         論    罪    科    刑   一 詳附表壹編號一 蔡嘉仁犯毀壞門扇侵入住宅竊盜罪，累犯，處有期徒刑捌月。未扣案之聚寶盆、文昌筆各壹件，均沒收，於全部或一部不能沒收或不宜執行沒收時，追徵其價額。   二 詳附表壹編號二 蔡嘉仁犯攜帶兇器竊盜罪，累犯，處有期徒刑柒月。未扣案之PT9-476號機車車牌壹面，沒收，於全部或一部不能沒收或不宜執行沒收時，追徵其價額。   三 詳附表壹編號三 蔡嘉仁犯攜帶兇器竊盜罪，累犯，處有期徒刑捌月。扣案之T字鎖撬、頭燈、手提包各壹件，均沒收。   四 詳附表壹編號四 蔡嘉仁犯竊盜罪，累犯，處有期徒刑柒月。未扣案之檜木板肆片，均沒收，於全部或一部不能沒收或不宜執行沒收時，追徵其價額。